臺灣新竹地方法院簡易庭裁定　　　　　
                                     111年度竹秩字第16號
移送機關    新竹市警察局第一分局
被移送人    鄭暐霖


上列被移送人因違反社會秩序維護法案件，經移送機關於中華民
國111年4月1日以竹市警一分社維字第1110007876號移送書移送
審理，本院裁定如下：
    主  文
鄭暐霖無正當理由攜帶具有殺傷力之器械，處罰鍰新臺幣捌仟元
。
扣案之藍波刀壹把沒入。　　
    事實理由及證據
一、被移送人鄭暐霖於下列時、地有違反社會秩序維護法之行為
    ：
（一）時間：民國111年3月27日1時21分許。
（二）地點：新竹市○區○○路○段000號笑傲江湖ΚΤＶ203包廂。
（三）行為：被移送人鄭暐霖於上開時地，無正當理由攜帶具有
      殺傷力之藍波刀1把。
二、上開事實，有下列之事證證明屬實：
（一）被移送人鄭暐霖於警詢時之自白（見本院卷第14至16頁）
      。
（二）偵查報告1份（見本院卷第7頁）。
（三）新竹市警察局第一分局北門派出所辦理違反「社會秩序維
      護法」案件偵查報告1份（見本院卷第9頁）。　　　
（四）新竹市警察局第一分局搜索扣押筆錄、扣押物品目錄表各
      1份（見本院卷第21至25頁）。
（五）查獲現場照片6張（見本院卷第33、35、37頁）。
（六）扣案藍波刀照片4張（見本院卷第39、41頁）。
三、按無正當理由攜帶具有殺傷力之器械、化學製劑或其他危險
    物品者，處3日以下拘留或新臺幣3萬元以下罰鍰，社會秩序
    維護法第63條第1項第1款定有明文。本條款之構成要件，須
    行為人客觀上有攜帶具有殺傷力之器械、化學製劑或其他危
    險物品之行為，且該攜帶係無正當理由，因而有危害於行為
    人攜帶所處時空之安全情形，始足當之。其中所稱之「無正
    當理由」當指行為人若所持目的與該器械於通常上所使用之
    目的不同，而依當時客觀環境及一般社會通念，該持有行為
    因已逾該器械原通常使用之目的及範疇，致使該器械在客觀
    上因本具殺傷力之故，易造成社會秩序不安及存在不穩定危
    險之狀態，故依本條之立法意旨，當不以行為人是否已持之
    要脅他人生命、身體而產生實質危險為斷。
四、經查：
（一）觀諸卷附扣案藍波刀照片（見本院卷第39、41頁）可知，
      該藍波刀雖非屬槍砲彈藥刀械管制條例所管制之刀械，惟
      質地堅硬，刀身鋒利，倘朝人揮砍自足以傷人筋骨性命，
      以之作為器械，在客觀上足以對人之生命、身體、安全構
      成威脅，要屬具殺傷力之器械無疑。復參諸該扣案之藍波
      刀刀長逾30公分以上、體積非小，置於被移送人隨身攜帶
      之包包內(見本院卷第33頁上圖照片)應屬顯而易見之物，
      是被移送人辯稱不知道包包內有藍波刀云云，洵不足採。
      又被移送人於警詢時雖稱其只是去KTV喝酒等語，然攜帶
      具有殺傷力之藍波刀至KTV等公眾場合之行為顯已逾越該
      藍波刀原通常使用之目的及範疇，且依一般社會觀念已足
      對他人之生命、身體安全及公共秩序與社會安寧構成相當
      威脅，堪認其於前揭時、地攜帶客觀上具殺傷力之器械即
      扣案之藍波刀1把，顯無正當理由至明。從而，被移送人
      上開所為，核屬社會秩序維護法第63條第1項第1款所定無
      正當理由攜帶具殺傷力之器械之違反社會秩序行為。
（二）爰審酌被移送人無正當理由攜帶具有殺傷力之藍波刀1把
      之行為危及公共秩序、社會安寧，實值非難，考量其尚未
      持以傷及他人或為其他非法用途，犯後態度及其智識程度
      、家庭經濟狀況、職業等一切情狀，裁處如主文所示之處
      罰。
五、扣案之藍波刀1把，為被移送人所有且供違反社會維護法所
    用之物，爰依社會秩序維護法第22條第3項之規定予以沒入
    。
六、依社會秩序維護法第46條第1項、第63條第1項第1款、第22
    條第3項，裁定如主文。
中　　華　　民　　國　　111 　年　　4 　　月　　29　　日
                  新竹簡易庭   法  官     蔡玉琪
以上正本證明與原本無異。
如不服本裁定，應於裁定送達後5日內向本院提出抗告狀。
中　　華　　民　　國　　111 　年　　4 　　月　　29　　日
                               書記官     李念純
附錄本案裁處適用法條：
社會秩序維護法第63條第1項第1款：
有左列各款行為之一者，處3日以下拘留或新臺幣3萬元以下罰鍰
：
一、無正當理由攜帶具有殺傷力之器械、化學製劑或其他危險物
　  品者。